臺北高等行政法院裁定
                                      100年度再字第128號
再審聲請人　黃鎮華
再審相對人　財政部國有財產局臺灣北區辦事處
代　表　人　陳文龍（處長）住同上
上列當事人間申租公有地事件，對於中華民國95年11月20日本院
95年度訴字第2835號裁定及中華民國96年4 月30日臺灣臺北地方
法院95年度重訴字第668 號民事判決，聲請再審，本院裁定如下
：
    主  文
本件再審之聲請關於再審事由為行政訴訟法第273 條第1 項第14
款規定之部分駁回。
原告其餘再審聲請部分移送臺灣臺北地方法院。
本件關於行政訴訟法第273 條第1 項第14款規定之再審事由部分
，其再審訴訟費用由再審原告負擔。
    理  由
一、按對於確定裁定聲請再審，應依行政訴訟法第283 條準用第
    277 條第1 項第4 款之規定表明再審理由，此為必須具備之
    程式。所謂表明再審理由，必須指明確定判決有如何合於法
    定再審事由之具體情事始為相當。如未表明再審理由，法院
    無庸命其補正，則再審之訴即難謂合法，應依行政訴訟法第
    10 7條第1 項第10款規定駁回之，有改制前行政法院67年判
    字第738 號判例可供參照。而依同法第283 條之規定，於當
    事人對於本院所為之確定裁定聲請再審者，亦準用之。次按
    行政法院認其無受理訴訟權限者，應依職權以裁定將訴訟移
    送至有受理訴訟權限之管轄法院。數法院有管轄權而原告有
    指定者，移送至指定之法院，行政訴訟法第12條之2 第2 項
    亦定有明文。
二、本件聲請意旨略以：本件系爭建物之原門牌係臺北市○○區
    ○○○路○ 段○○巷43號（重測後改編為臺北市○○區○○○
    路○○巷53號），其坐落於臺北市○○區○○段○○段49地號
    土地。聲請人所有之建物係在民國35年以前即合法存在，於
    56年8 月改編為現址。相對人提供之建物建築改良物登記簿
    係載為臺北市○○區○○段○ ○段354 建號（下稱系爭354
    建號建物），原無門牌號碼，卻誤報為系爭建物之門牌號碼
    臺北市○○區○○○路○○巷53號。惟相對人於92年間違法將
    系爭354 建號建物拆除，就地挖坑掩埋，直至94年間始向臺
    北市中山地政事務所辦理系爭354 建號建物滅失登記。從而
    ，因相對人所屬人員以違法滅失登記之手段，使伊所有之系
    爭建物及其坐落基地即系爭49地號土地，均遭滅失，致系爭
    建物現竟坐落於相對人管理之系爭土地上，遭相對人拒絕申
    租。本件系爭土地非為財政部國有財產局88年所接管之土地
    ，並提供臺北市土地建物異動清冊，依行政訴訟法第283 條
    準用第273 條第1 項第14款（聲請人應係誤植為第4款 ）規
    定提起再審之訴云云。
三、本件聲請人對本院95年度訴字第2835號確定裁定聲請再審，
    載明係依據行政訴訟法第273 條第14款所定事由，其狀內雖
    表明有新證據云云，惟本院前開確定裁定，係以「聲請人所
    提訴訟，核屬私權爭執，本院無受理權限，而移送至有管轄
    權之臺灣臺北地方法院」，該裁定內容係就原告訴訟性質之
    定性及審判權限有無之判斷，無涉個案之實體證據調查。聲
    請人雖主張有新證據聲請再審，但就上開確定裁定有如何合
    於行政訴訟法第273 條第1 項第14款之具體情事，未據敘明
    ，其聲請不備其他要件，尚非合法，本院無庸命其補正，應
    依行政訴訟法第107 條第1 項第10款規定駁回之。
四、另本件原告於100 年8 月22日以陳報狀聲明廢棄臺灣臺北地
    方法院95年度重訴字第668 號民事判決等事件，係屬民事訴
    訟，應由民事法院審判，行政法院並無受理訴訟權限，應移
    送臺灣臺北地方法院。
五、依行政訴訟法第283 條、第278 條第1 項、第104 條、第
    107 條第1 項第10款，民事訴訟法第95條、第78條，裁定如
    主文。
中　　華　　民　　國　　100　 年　　9　　 月　　30　　日
                    臺北高等行政法院第七庭
                              審判長法  官  黃秋鴻
                                    法  官  蔡紹良
                                    法  官　畢乃俊
上為正本係照原本作成。
如不服本裁定，應於送達後10日內向本院提出抗告狀（須按他造
人數附繕本）。
中　　華　　民　　國　　100　 年　　9　　 月　　30　　日
                                    書記官  簡若芸